【裁判字號】    99,交簡上,21
【裁判日期】    990331
【裁判案由】    業務過失傷害
【裁判全文】
臺灣桃園地方法院刑事判決            99年度交簡上字第21號
上  訴  人  臺灣桃園地方法院檢察署檢察官
上  訴  人
即  被  告  甲○○
上列上訴人及被告因業務過失傷害案件，不服本院交通法庭於民
國98年12月15日所為之98年度桃交簡字第2217號第一審刑事簡易
判決（聲請簡易判決處刑案號：98年度偵字第11245 號），提起
上訴，本院管轄之第二審合議庭判決如下：
    主  文
上訴駁回。
甲○○緩刑貳年，並應依如附表所示之支付方式，向乙○○支付
共新臺幣玖萬元。
    事實及理由
一、本案經本院管轄第二審之合議庭審理結果，認原審以被告甲
    ○○係犯刑法第284 條第2 項前段之業務過失傷害罪，且為
    自首接受裁判，而判處有期徒刑4 月，如易科罰金，以新臺
    幣（下同）1,000 元折算1 日，經核其認事用法及量刑均無
    不當，應予維持，並除更正犯罪事實欄記載之「因業務過失
    傷害案件」為「因過失傷害人致重傷案件」外，均引用如附
    件原審刑事簡易判決書記載之事實、證據及理由。
二、檢察官提起本案上訴意旨略以：被告於本案之過失情節重大
    ，且迄仍未與告訴人乙○○達成和解並賠償損失，其犯後態
    度不佳，原審僅量處有期徒刑4 月，尚嫌過輕；而上訴人即
    被告之上訴意旨則略以：其坦承本案之業務過失傷害犯行，
    惟已與告訴人達成和解，請求宣告緩刑，給予自新之機會等
    語。
三、經查，本案原審認事用法並無不當，是檢察官及被告提起上
    訴，均無理由，應予駁回。惟查：被告前未曾因故意犯罪而
    受有期徒刑以上刑之宣告，此有臺灣高等法院被告前案紀錄
    表在卷可按，且於犯後終願承認犯行，堪認仍具有悔意，並
    已與告訴人達成和解，而告訴人亦表示願意原諒被告，不再
    追究被告之刑事責任，足見被告經此刑之宣告後，應知警惕
    而無再犯之虞，復以檢察官亦當庭表示同意本院宣告緩刑，
    是本院認上開所宣告之刑以暫不執行其刑為當，爰併依刑法
    第74條第1 項第1 款之規定，諭知緩刑2 年，以啟自新。惟
    為兼顧告訴人之權利，再諭知被告除業已支付之30,000元外
    ，應再依如附表所示之支付方式，向告訴人支付尚未履行之
    和解金額共90,000元。
據上論斷，應依刑事訴訟法第455 條之1 第3 項、第368 條、第
373 條，刑法第74條第1 項第1 款、第2 項第3 款，判決如主文
。
本案經檢察官馮浩庭到庭執行職務。
中    華    民    國    99    年    3     月    31    日
                    刑事第十庭  審判長法  官   江德民
                                      法  官   黃鏡芳
                                      法  官   蘇昌澤
以上正本證明與原本無異。
不得上訴。
                                      書記官   李佳穎
中    華    民    國    99    年    3     月    31    日
附表：
┌──┬────┬─────────┬─────┬─────┐
│編號│支付對象│支   付   日   期 │應支付金額│合      計│
│    │        │                  │（新臺幣）│（新臺幣）│
├──┼────┼─────────┼─────┼─────┤
│ 一 │乙○○  │自99年4 月15日起  │  15,000元│  90,000元│
│    │        │至99年9 月15日止，│          │          │
│    │        │於每月15日        │          │          │
└──┴────┴─────────┴─────┴─────┘

司法院資訊處製作；財團法人民間司法改革基金會備份。
